ANDRE STÁBILF

DESIGNER DE EXPERIÊNCIA DE USUÁRIO

SOCIAL



arquiduqueandre@gmail.com



andrestabile.esy.es/index_br.html

PERFIL

Altamente qualificado, pesquisador, autodidata e experiente em trabalhos com prazos curtos, individualmente e em grupos. Possui conhecimentos variados em tecnologia da informação, administração e aprendizado humano. Apaixonado pela criação de produtos e movido por ambientes inovadores. Fluente em inglês, espanhol avançado.

EXPERTISE

Design de Experiência de Usuário Design de Interface Adobe Creative Suite HTML CSS Javascript Liderança de Time Gerência de Projeto

HABILIDADES

Lideranca Comunicação Pesquisas Escrita Técnica Planejamento Estratégico

EXPERIÊNCIA

2016 - Presente

Elevtor | Co-fundador e Desenvolvedor de UX

- Planejar investimentos, análise de custos e avaliação de resultados na área de Experiência de Usuário.
- Gerenciar time de designers e desenvolvedores na construção do produto.

2015 - Presente

Freelancer | Designer de Experiência de Usuário

- Executar design interativo e visual como parte de times multidisciplinares.
- Pesquisa de tendências de design interativo, design visual, UX e novas tecnologias.

2015

Grupo de Engenharia de Software | Gerente de Projeto

• Revitalização completa de um ERP desenvolvido por membros do GEPES, utilizando conceitos profundos de Experiência de Usuário.

2012 - 2014

Grupo de Banco de Dados | Gerente de Qualidade

• Construção de mais de 15 sistemas de grande porte desde o levantamento de requisitos junto a stakeholders até a entrega de executáveis, com foco na documentação, interface e testes.

EDUCAÇÃO

2016

User Experience Design School

Springboard

2012 - 2015

Bacharelado em Ciência da Computação

Universidade Estadual Paulista - UNESP

VOLUNTARIADO

2017

AIESEC | Diretor Executivo de Gerência de Pessoas

- Planejar, organizar e realizar recrutamento, indução e plano de educação para membros da AIESEC.
- Controlar dados de Recursos Humanos: retenção, desenvolvimento e produtividade da membros.